Inventaris van het archief van Johan van Oldenbarnevelt, 1586-1619
Nationaal Archief, Den Haag
- Johan van Oldenbarnevelt als landsadvocaat van Holland en West-Friesland, I.
  - Bijzonder, B.
    - Financiën, 3.
      - Geldmiddelen, A
        - Inkomsten en uitgaven, 1
          - Missive van Arent Muys van Holy aan de Gecommitteerde Raden van Holland en West-Friesland van 3 september 1609, betreffende een brief van een ontvanger van de Staten-Generaal aan het bestuur van 's-Gravenmoer, inzake zijn aanspraken op de inkomsten uit de Domeinen van Holland, origineel. Met bijlagen; authentieke afschriften., 52; 3 stukken
          - Staten van de inkomsten en uitgaven van de ontvangers van de kantoren van de gemene middelen van Dordrecht, Haarlem, Delft, Leiden, Amsterdam, Gouda, Rotterdam, Den Briel en Gorinchem over de jaren 1609-1617; afschriften (begin 17e eeuw)., 52A; 4 katernen en 1 stuk
          - Akte van liquidatie van de schulden van de Gecommitteerde Raden van Holland en West-Friesland met de heerlijkheid Huisduinen, inzake het pandschap van voornoemde heerlijkheid, 1610; afschrift (begin 17e eeuw)., 53; 1 stuk
          - Uittreksel uit de resoluties van de Staten van Holland en West-Friesland van 18 maart 1611, betreffende de verlaging van de renten van de 12e en 14e penning in verhouding tot de 16e penning op gelijke wijze als dit is gedaan bij de waardevermindering van de obligaties, afschrift (begin 17e eeuw)., 54; 1 stuk
        - Het sterfhuis van Maximiliaan, hertog van Bourgondië, markies van Veere en Vlissingen, 2
          Zie ook inv.nrs. 723-728.
          - Stukken betreffende de verkoop door Pieter Moliaart, curator van het sterfhuis van Veere en Vlissingen, aan Pieter Suys cum suis op 11 oktober en 25 november 1591 van de gorssen en aanwassen van St. Philipsland om schulden met de crediteuren te vereffenen, afschriften (eind 16e eeuw)., 55; 2 stukken
          - Missiven van Jasper van Poelgeest aan de Staten van Holland en West-Friesland van 10 maart 1593, waarin hij aanbiedt om de door de crediteuren op zijn schoonvader Arend van Dorp, voormalig curator, te verhalen schulden voor zijn rekening te nemen en waarin hij de door hem aan de Staten ten behoeve van het leger voorgeschoten gelden aan de Staten van Holland en West-Friesland kwijtscheldt, afschriften. Met een bijlage, 1593; afschrift (eind 16e eeuw)., 56; 3 stukken
          - Akte, waarbij Jasper van Poelgeest op 27 juni 1593 aan de Gecommitteerde Raden van Holland en West-Friesland toezegt om de schulden van zijn schoonvader Arend van Dorp, voormalig curator van het sterfhuis van Veere en Vlissingen, aan de in vijandelijke landen wonende crediteuren te betalen en waarbij hij de aan de Staten voor het leger voorgeschoten gelden aan de Staten van Holland en West-Friesland kwijtscheldt; met een akte van borgstelling van zijn broer Gerard van Poelgeest, origineel en afschrift, 1593. Met bijlagen, [1590] en 1593; gelijktijdige afschriften., 57; 5 stukken en 1 katern
          - Missive van Arend van Dorp, voormalig curator van het sterfhuis van Veere en Vlissingen, aan de Staten van Zeeland, betreffende het visiteren van zijn in 's-Gravenhage berustende bescheiden van de administratie, omdat Maximiliaan, heer van Kruiningen, het juridisch onjuist vindt, dat de schulden van Arend van Dorp niet met toestemming van de Staten-Generaal, maar met die van de Staten van Holland en West-Friesland door Jasper van Poelgeest zijn overgenomen, 1593; afschrift (eind 16e eeuw), 58; 1 stuk
          - Missive van Arend van Dorp, voormalig curator van het sterfhuis van Veere en Vlissingen, aan N.N., betreffende de tussen zijn schoonzoon Jasper van Poelgeest en de Gecommitteerde Raden van Holland en West-Friesland gesloten overeenkomst, inzake de achterstallige betalingen van Arend van Dorp aan de crediteuren, origineel, 1593. Met bijlagen, 1593; authentiek afschrift en afschrift., 59; 1 stuk en 2 katernen
          - Stukken betreffende de processen voor de Grote Raad van Mechelen en de Hoge Raad van Holland en Zeeland tussen Maximiliaan, heer van Kruiningen, enerzijds en Pieter Moliaart, curator van het sterfhuis van Maximiliaan, markies van Veere en Vlissingen, anderzijds, betreffende de met ingang van 1593 verschuldigde betalingen en vorderingen van 43.000 pond van Maximiliaan, heer van Kruiningen, 1549, 1571, 1579, 1580, [1580], 1583 en 1593; origineel, authentiek afschrift en afschriften (eind 16e eeuw)., 60; 1 omslag
        - Het faillissement van François Keghelingh, ontvanger van de gemene middelen te Gouda, 3
          - Missiven van Gerard Franszoon Keghelingh, oud-burgemeester van de stad Gouda, aan Johan van Oldenbarnevelt van 14 februari 1607, 22 april, 20 mei, 6 en 15 juli 1609, inzake de tegen hem door de crediteuren van zijn zoon François Keghelingh, ingediende eis, dat hij als vader diens schulden moet betalen; met een verzoek om zich tegenover de Staten van Holland en West-Friesland te mogen verantwoorden, alsmede om hem na het merendeel van zijn goederen afstand te hebben gedaan, ongemoeid te laten, originelen., 1607, 1609; 61; 6 stukken
            1. Eén stuk met een naschrift van G.F. Keghelingh.
            2. Zie RGP 108: p. 153-156, 313-316, 327-330,
            331-332, 332-334.
          - Rekest van de crediteuren van François Keghelingh aan de vroedschappen van de stad Gouda om na zijn faillissement te willen voorzien in de achterstallige betalingen. afschrift, 1609., 62; 1 stuk
          - Missive van het stadsbestuur van Gouda aan Johan van Oldenbarnevelt van 8 augustus 1609, waarbij zij verzoeken om in de eerstkomende vergadering van de Staten van Holland en West-Friesland de afwikkeling van de betaling van de schulden aan de crediteuren, alsmede de achterstallige betalingen in de verpondingen en contributies over de jaren 1606 tot en met 1609 aan de orde te stellen. origineel, 1609, 63; 1 stuk
            Zie RGP 108: p. 341-342.
          - Stukken betreffende de bij resolutie van de Gecommitteerde Raden van Holland en West-Friesland van 13 november 1609 in het geschil tussen de gedeputeerden van de stad Gouda, namens de crediteuren enerzijds en Rochus van Hoensaert, lid van de Hoge Raad van Holland en Zeeland, namens Gerard Franszn. en zijn zoon François Keghelingh en zijn vrouw anderzijds getroffen maatregelen, volgens welke Gerard Franszn. ten behoeve van zijn zoon afstand doet van al zijn goederen, mits hierdoor de resolutie van 7 november 1606 komt te vervallen en zijn zoon wordt vrijgelaten, klad en concept. Met bijlagen, klad en afschrift., 64; 5 stukken
            1. De resolutie van 13 november 1609 in drievoud.
            2. Eén bijlage in tweevoud.
          - Rekeningen van de ontvangsten en uitgaven van de curatoren van de nagelaten boedel van François Keghelingh, [1610]; afschriften (begin 17e eeuw)., 65; 2 stukken
        - Overige financiële zaken, 4
          - Staat van de lasten van de domeinen in de Vroonlanden, West-Friesland en Kennemerland over 1569, in Noord-Holland over 1570, in Gouda over 1572, in Voorne over 1573 en in Zuid-Holland, Putten, Strijen, Arkel en Asperen over 1575, [1576]; afschrift (eind 16e eeuw)., 66; 1 stuk
          - Lijst van de rekeningen en andere bescheiden van de domeinen en tollen van Zeeland over de periode van 1327-1577, die op het kantoor van de Rekenkamer van Holland berusten, [1580]; afschrift (eind 16e eeuw)., 66A; 1 stuk
          - Aantekeningen van Johan van Oldenbarnevelt betreffende de bijdrage van verscheidene Hollandse steden in de "contributies" op de onroerende goederen over de jaren 1561-1585. Met een bijlage., (tweede helft 16e eeuw); 67; 2 stukken
          - Instructie van de Gecommitteerde Raden van Holland en West-Friesland van 8 juli 1586 voor Johan van Oldenbarnevelt om samen met de andere gecommitteerden ter vergadering van de Staten-Generaal binnen Utrecht de wijze van inning van geldbedragen, het geschil over de gemeenschappelijke confiscaties en het advies, inzake de Arembergse en Wassenaarse goederen. origineel., 68; 1 stuk
            RGP 80: p. 111-112.
          - Missive van de Staten van Holland en West-Friesland aan prins Maurits in de Raad van State van 9 juli 1586, betreffende de betalingen uit geconfisqueerde goederen, het toezicht op de pachten en een meningsverschil tussen Holland en Zeeland over de "conferentie" van de gemene middelen. concept, 69; 1 stuk
          - Missive van de Gecommitteerde Raden van de Staten van Holland en West-Friesland aan Johan van Oldenbarnevelt van 16 maart 1589, inzake het verkopen van enkele percelen land aan hopman Zwol op gelijke voorwaarden als dit destijds aan Ernst van Mandersloo is geschied, inzake het verzoek van de Staten-Generaal te besluiten met betrekking tot de impost op wol en inzake het op 4 april 1589 bijeenroepen van een vergadering van het College Superintendent nevens Zijne Excellentie. origineel., 70; 1 stuk
          - Verzoekschrift van de gedeputeerden van de Staten van Zeeland aan de Staten van Holland en West-Friesland van [september] 1596 om de Reken- en Leenkamer van Holland te machtigen rekeningen en bewijsstukken met betrekking tot Zeeland over te dragen aan de Rekenkamer van Zeeland, [1596]; afschrift (eind 16e eeuw)., 71; 1 stuk
          - Stuk, houdende een advies van N.N. voor het Gewestelijk Kantoor van Delft, inzake een subsidie-aanvrage van een pachtster van het convent van Loosduinen, origineel, [eind 16e eeuw]., 72; 1 stuk
          - Staat van beloningen betaald aan de gedeputeerden van de Ridderschap van Holland en West-Friesland en aan de gedeputeerden van de Staten van Holland en West-Friesland voor het afhoren van de rekeningen van de Rekenkamer van Holland, [1605]; gelijktijdig afschrift., (begin 17e eeuw); 73; 1 stuk
          - Staat van de inkomsten uit de heergewaden, die als uitkeringen van de leenmannen in de jaren 1573-1607 bij het verheffen van lenen aan de leenheer betaald moesten worden, [1608]; afschrift (begin 17e eeuw)., 74; 1 stuk
          - Lijst van namen van de edelen van de Ridderschap van Holland en West-Friesland en de gedeputeerden van de steden, die in de jaren 1599 tot en met 1609 tot gecommitteerden ter auditie van de gemene landsrekeningen zijn aangewezen, met een aanvulling van de namen der steden voor de jaren 1610 tot en met 1617. origineel., 75; 1 stuk
      - Belastingen, B
        - Beschreven middelen, 1
          - Veen en bezaaide landen, a.
            - Staat van de inkomsten uit de verpachtingen van het vee en de bezaaide landen over de perioden van 1 april - 1 oktober 1605 en van 1 oktober 1605 - 31 maart 1606, 1606; afschrift (begin 17e eeuw)., 76; 1 katern
          - Verpondingen, b.
            - Algemeen
              - Staat van de ommeslagen over de Hollandse steden, dorpen en gehuchten voor een bede van 12.000 klinkerts van 30 groten per stuk, welk bedrag de Staten van Holland en West-Friesland aan Philips de Schone bij de Blijde Inkomste beloofd hebben in de jaren 1495 en 1496 te zullen opbrengen, 1495; afschrift (eind 16e eeuw)., 77; 1 katern
              - Staat van de ommeslagen over de Hollandse steden, dorpen en gehuchten voor de bekostiging van een leger van 6.000 man à raison van tien schilden per soldaat [1550]; afschrift, (1590)., 78; 1 katern
            - Bijzonder
              - Staten van de repartitiegelden uit de quotisatie van de verpondingen, omgeslagen over de Hollandse steden, 1574, 1575, 1580 en 1584; afschriften (eind 16e eeuw)., 79; 4 stukken
                1574 juli 17 - december 17
                1575 augustus 25 - november 1
                1580
                1584
              - Akte, waarbij Adriaan van der Mijle en Leonaard Casembroot, president respectievelijk raadsheer van het Hof van Holland, Zeeland en West-Friesland en Nanninck van Foreest Jordaenszn. en Dirk van Nijenburg raadsheren van de Hoge Raad van Holland en Zeeland, op verzoek van de Gecommitteerde Raden van Holland en West-Friesland, met Claes Symonszn., gedeputeerde van Amsterdam, overeenkomen, dat deze stad slechts 8.000 in plaats van 15.000 ponden van 40 groten Vlaams aan het herstel van de verpondingen hoeft bij te dragen. origineel, 1584; 80; 1 stuk
                Zie ook inv.nr. 81.
              - Stukken betreffende een geschil tussen de Staten van Holland en West-Friesland enerzijds en het College van Financiën van het Noorderkwartier anderzijds over het liquideren van schulden, waarbij Adriaan van der Mijle en Leonaard Casembroot, president respectievelijk raadsheer van het Hof van Holland, Zeeland en West-Friesland en Nanninck van Foreest Jordaenszn. en Dirk van Nijenburg, raadsheren van de Hoge Raad van Holland en Zeeland, aan de Gecommitteerde Raden van Holland en West-Friesland voorstellen om het Zuiderkwartier 30.000 ponden van 40 groten Vlaams minder te laten betalen dan eerst voor het Zuiderkwartier was geraamd, 1584; originelen en gelijktijdige afschriften., 81; 1 katern en 2 stukken
                Zie ook inv.nr. 80.
              - Staat van inkomsten uit de verpondingen, die de Staten van Holland en West-Friesland in de maanden oktober en november 1585, op verzoek van de Rekenkamer van Holland, hebben geïnd, afschrift (eind 16e eeuw)., 82; 1 katern
              - Staat van achterstallige betalingen van het Noorderkwartier in de gereserveerde middelen en verpondingen en in de quote van de extraordinaris bijdrage aan Maurits, prins van Oranje, voor de betaling van een veldleger, 1585; afschrift (eind 16e eeuw)., 83; 1 stuk
              - Liquidatie van het stadsbestuur van Rotterdam met Cornelis van Mierop, ontvanger-generaal van Holland, van de omslagen van de verpondingen, zoals deze voor 1584 en 1585 zijn overeengekomen, [1586]; afschrift (eind 16e eeuw)., 83A; 1 stuk
              - Stuk houdende een advies van de gedeputeerden van de Raad van State aan de Staten van Holland en West-Friesland van 3 september 1587, inzake de mogelijkheden om hun achterstallige betalingen door de steden en het platteland uit de verpondingen van het komende jaar 1588 te laten betalen, afschrift (eind 16e eeuw)., 84; 1 stuk
              - Liquidatie van het stadsbestuur van Amsterdam met Cornelis van Mierop, ontvanger-generaal van Holland, van 23 augustus 1589 van de bijdragen in de verpondingen, afschrift (eind 16e eeuw)., 85; 1 stuk
              - Staat van de in de jaren 1584-1590 aan verschillende steden, dorpen en gehuchten toegestane verlagingen en opschortingen in de bijdragen van de verpondingen, 1590; afschrift (eind 16e eeuw)., 86; 1 katern
              - Begroting van de bijdragen van Holland voor de Generaliteitskas uit de inkomsten in de verpondingen over de jaren 1589 en 1590. klad., 87; 1 stuk
              - Memorie van het stadsbestuur van Hoorn voor Jacob, heer van Obdam, betreffende de moeilijkheden die zijn gerezen tussen de Gecommitteerde Raden van het Noorderkwartier en de weduwe van wijlen Jan Aelbrechtszn., rentmeester van het Noorderkwartier, inzake het liquideren van de betalingen van de restanten van de verpondingen en van de pachten, 1599; gelijktijdig afschrift. Met een bijlage, origineel, 88
              - Uittreksel uit de resoluties van de Staten van Holland en West-Friesland van 18 september 1600, betreffende het tijdig laten afkondigen door de bestuurders van de plattelandsgemeenten van het jaarlijks afhoren van de rekeningen van de verpondingen en contributies en het opmaken van kopieën voor de ingelanden, afschrift (begin 17e eeuw)., 89; 1 stuk
              - Memorie van de Gecommitteerde Raden van Holland en West-Friesland, betreffende een verbeterde regeling voor de berekening van de verpondingen van de huur van huizen in de stad en op het platteland, (eind 16e eeuw); afschrift (eind 16e eeuw)., 90; 1 stuk
              - Staten van ordinaris en extraordinaris verpondingen van het Noorder- en Zuiderkwartier, die reeds zijn geheven of die nog moeten worden geheven en in ruil waarvoor assignaten zijn afgegeven, 1583, 1585, 1586, 1590, 1592, 1593, 1596, 1597, 1599, 1606 en z.j.; afschriften (eind 16e en begin 17e eeuw), 91; 2 katernen en 9 stukken
                1583 Noorder- en Zuiderkwartier
                1. Betreft de drie verpondingen.
                2. In tweevoud.
                1585 Noorder- en Zuiderkwartier
                Betreft de impost op de verpondingen.
                1586 Noorder- en Zuiderkwartier
                Betreft de achterstallige betalingen.
                1590 Noorder- en Zuiderkwartier
                Betreft de ordinaris en extraordinaris verpondingen.
                1592 oktober 1 - 1593 september 30 Noorderkwartier
                1593 oktober 1 - 1594 september 10 Zuiderkwartier. 1 katern
                1595 Zuiderkwartier
                1597 september - 1598 juli Noorder- en Zuiderkwartier
                Betreft de tegen interest geleende penningen.
                1599 Zuiderkwartier
                z.j. Noorder- en Zuiderkwartier
                Betreft de verpondingen van de Hollandse steden.
              - Staten van de overschotten van de inkomsten uit de verpondingen, die op het kantoor van Cornelis van Mierop, ontvanger-generaal van Holland, zijn aangetroffen, 1613-1617; afschriften (begin 17e eeuw)., 92-93; 1 katern en 1 stuk
                - 1613-1616, 92
                1613-1615: betreft de grote en kleine steden.
                1616: betreft het platteland en de kleine steden.
                - 1613-1617, 93
                1613-1616: betreft de grote en kleine steden.
                1617: betreft het platteland en de kleine steden.
              - Borderel op de staten van de inkomsten uit de verpondingen van de daartegenoverstaande lasten en van de particuliere lasten van Holland, 1617; afschrift (begin 17e eeuw)., 94; 1 stuk
              - Staten van de inkomsten van Holland en West-Friesland uit de verpondingen van de gemene middelen in het Noorder- en het Zuiderkwartier, 1616-1619; afschriften (begin 17e eeuw)., 95; 5 stukken
                1615 april 1 - 1616 april 1. 1 stuk
                1615 augustus 1 - 1616 augustus 1
                1615 oktober 1 - 1616 oktober 1
                1616 april 1 - 1617 april 1. 1 stuk
                1616 augustus 1 - 1617 augustus 1
                1616 oktober 1 - 1617 oktober 1
                1617 april 1 - 1618 april 1. 1 stuk
                1617 augustus 1 - 1618 augustus 1
                1617 oktober 1 - 1618 oktober 1
                1617 december 31 - 1618 mei 31. 1 stuk. In tweevoud.
                1618 juni 1 - 1619 mei 31. 1 stuk
          - Haardstedegeld, c.
            - Staat van de restanten van het bedrag, dat door de Hollandse steden, krachtens een resolutie van de Staten van Holland en West-Friesland van december 1596, naast de bijdragen in de verpondingen aan het haardstedegeld nog opgebracht moet worden, 1597; afschrift (eind 16e eeuw)., 96; 1 stuk
            - Missive van de Hoge Raad van Holland en Zeeland aan de Staten van Holland en West-Friesland van 7 oktober 1600, betreffende het eigenmachtig taxeren en collecteren van schoorsteengeld door het Hof van Holland, Zeeland en West-Friesland en door de magistraat van 's-Gravenhage zonder daarin de Hoge Raad van Holland en Zeeland te kennen, 1600; origineel. Met een bijlage, 1597; afschrift, 1600., 97; 2 stukken
            - Lijst van dorpen en steden, die aan Cornelis van Mierop, ontvanger-generaal van Holland, brandschatting verschuldigd zijn, z.j.; afschriften (begin 17e eeuw)., 98; 1 stuk
        - Onbeschreven middelen, 2
          - Gemene middelen, a.
            - Ordonnantie van de Staten van Holland en West-Friesland op de verpachting van verschillende gemene middelen voor de periode van 1 mei 1571 - 1 mei 1572, 1571; afschrift (eind 16e eeuw)., 99; 1 katern
              Zie ook het archief van de Staten van Holland vóór 1572, inv.nr. 2429.
            - Staat van de inkomsten van de ontvangers uit de op interest van de gemene middelen, geleende gelden ter voldoening van de belastingen van Holland voor 1579, 1580; afschrift (eind 16e eeuw)., 99A; 1 stuk
            - Staat van de aan Holland en Zeeland in de periode van 1577-1586, krachtens de Pacificatie van Gent en de Unie van Utrecht, opgelegde oorlogslasten en van de inkomsten van de generale middelen, die Holland hiervoor toen heeft bestemd, 1586; afschrift (eind 16e eeuw)., 99B; 1 katern
            - Staat van de repartitiegelden die door de Hollandse steden aan de Staten van Holland en West-Friesland in de periode van 1 april 1580 - 6 februari 1586 uit de inkomsten van de gemene middelen zijn voorgeschoten en door de ontvanger-generaal van Holland uit verschillende soorten belastingen terugbetaald moeten worden, opgesteld door Johan van Oldenbarnevelt ten behoeve van Maurits, prins van Oranje en enkele gesubmitteerden, om in een geschil tussen 's-Gravenhage en de Staten van Holland en West-Friesland over de bijdrage van eerst-genoemde in de financiering van de oorlogskosten, te kunnen beslissen, 1586; afschrift (eind 16e eeuw)., 99C; 1 katern
            - Staat van de in mei 1586 door de ontvangers van Holland op interest geleende gelden, die zijn afgedragen op het kantoor van Cornelis van Mierop, ontvanger-generaal van Holland, alsmede van de bijdragen, die Holland hiervan te goed houdt, afschrift (eind 16e eeuw)., 99D; 1 stuk
            - Staat van de bijdragen van de gewesten Holland en Zeeland in de gemene middelen van de particuliere lasten van het gewest Holland, van renten, oude oorlogsschulden, tractementen van predikanten en verpondingen, 1586; afschrift (eind 16e eeuw)., 99E; 1 katern
            - Missive van het stadsbestuur van Gouda aan de Staten van Holland en West-Friesland van 10 februari 1588, waarbij zij de betaling van de nieuw ingestelde belasting van 75 gulden op de gemene middelen afwijzen. origineel., 100; 1 stuk
            - Resolutie van de Staten van Holland en West-Friesland van 9 juli 1590, inzake een onderlinge overeenkomst van de Hollandse steden om de ordonnanties op het heffen van imposten en gemene middelen beter na te leven, 1590; afschrift. (eind 16e eeuw) Met een resolutie van 9 november 1589 als bijlage; afschrift (eind 16e eeuw)., 101; 2 stukken
              De bijlage in tweevoud.
            - Staat van de inkomsten van Cornelis van Mierop, ontvanger-generaal van Holland, uit de gemene middelen voor de aflossing van de renten en overige schulden van het gewest Holland, 1592; afschrift (eind 16e eeuw)., 102; 1 stuk
            - Uittreksel uit de resoluties van de Staten van Holland en West-Friesland van de periode van 22 november - 18 december 1600, inzake bepalingen op de gemene middelen, afschrift (begin 17e eeuw)., 103; 1 katern
            - Memorie betreffende de door de Staten van Holland en West-Friesland in de periode van januari en februari 1601 aangegane leningen, die afgelost of verlengd moeten worden, [1601]; gelijktijdig afschrift., 104; 1 stuk
            - Rapport van de Hoge Raad van Holland en Zeeland, het Hof van Holland, Zeeland en West-Friesland en de Rekenkamer van Holland aan de Gecommitteerde Raden van Holland en West-Friesland van 8 maart 1604, waarbij zij adviseren, inzake de bijdragen van dit gewest in de gemenelands middelen, afschrift (begin 17e eeuw)., 105; 1 katern
            - Staat van de inkomsten van de ontvangers van de gemene middelen uit belastingen over de periode van juli 1606 - 30 juni 1607, afschrift (begin 17e eeuw)., 106; 1 katern
            - Staat van de winsten en verliezen op de verpachtingen van de gemene middelen in Holland over de periode van 1 april 1608 -1 april 1609, afschrift (begin 17e eeuw)., 107; 1 stuk
            - Staten van de door de ontvangers van de gemene middelen ten behoeve van het Noorder- en Zuiderkwartier op interest gelichte en nog lopende gelden ten laste van het gemene land, 1608 en 1609; afschriften (begin 17e eeuw)., 108; 2 stukken
              1608 september - 1609 augustus Noorder- en Zuiderkwartier